【裁判字號】    88,訴,5273
【裁判日期】    890111
【裁判案由】    給付買賣價金
【裁判全文】
台灣台北地方法院民事判決  八十八年度訴字第五二七三號
    原      告  福灣企業股份有限公司
                              .
    法定代理人  甲○○        .
    訴訟代理人  丙○○        .
    被      告  戊○○        .
                乙○○        .
                丁○○        .
右當事人間請求給付買賣價金事件，本院判決如左：
    主      文
被告應連帶給付原告新台幣陸拾肆萬仟零壹拾元。
訴訟費用由被告連帶負擔。
    事      實
甲、原告方面：
  一、聲明：如主文所示。
  二、陳述：被告戊○○於民國（下同）八十七年十月二十七日邀同被告乙○○、丁○○為連帶保證人以附條件買賣分期付款方式向原告購買福特牌CDW162─5F型
      車號V5─2280、引擎號碼W0-000000F小自客車一輛（下稱系爭汽車），約定價
      款新台幣（下同）七十五萬八千八百九十九元，頭期款六萬三千五百元，分期
      價款六十九萬五千三百九十九元，應於八十七年十一月二十七日起至八十九年
      九月二十七日止按期清償（以每月為一期，每期清償價款一萬七千四百六十三
      元），最後一期應於八十九年十月二十七日清償二十九萬三千七百五十元，如
      遲延一期以上，即喪失分期付款之權利，詎被告戊○○僅付至第三期款計五萬
      二千三百八十九元，自八十八年二月二十七日起即未再支付分期價款，迄今已
      遲延十期以上，屢經催索無效，依約被告戊○○已喪失期限利益，原告自得請
      求餘欠價款六十四萬三千零一十元，又被告乙○○、丁○○既為被告戊○○上
      開應付價款債務之連帶保證人，自應就本件價款債務與被告戊○○負連帶清償
      責任，為此依買賣及連帶保證契約提起本訴，求為如聲明所示之判決。
  三、證據：提出附條件買賣合約、其他約定事項、本票及被告戶籍謄本等件為證。
乙、被告方面：
  一、聲明：駁回原告之訴。
  二、陳述：
  (一)、被告戊○○、乙○○方面：
      被告戊○○確有以被告乙○○、丁○○為連帶保證人向原告購買系爭汽車，被
      告戊○○、乙○○均有在附條件買賣合約上簽名，現因經濟狀況不佳，對於剩
      餘之車款六十四萬三千零一十元無力清償，系爭汽車已經典當得款花用。
  (二)、被告丁○○方面：
      被告丁○○係在睡夢中遭姊姊即被告戊○○叫醒而簽章於前揭附條件買賣合約
      上連帶保證人欄內，被告丁○○不知該合約之內容。
    理      由
甲、程序方面：
    當事人得以合意定第一審管轄法院，但以關於由一定法律關係而生之訴訟為限，
    前項合意，應以文書為之，民事訴訟法第二十四條定有明文。依兩造所簽訂之附
    條件買賣合約其他約定事項第十四條約定，兩造合意該合約涉訟時以本院為第一
    審管轄法院，是以原告向本院提起本件給付買賣價金之訴，核與首揭規定，尚無
    不合。
乙、得心證之理由：
  一、本件原告主張之事實，業據其提出與所述相符之附條件買賣合約、其他約定事
      項及本票等件為證，並經被告自認無誤，應堪信為真實。被告丁○○雖辯稱伊
      係在睡夢中遭被告戊○○叫醒，於不知情之下簽章於前揭附條件買賣合約上連
      帶保證人欄內云云，惟為原告所否認，被告丁○○自應就上開抗辯事實負舉證
      責任，因被告丁○○無法舉證以實其說，其上開所辯，洵無足取。
  二、從而，原告依買賣及連帶保證契約請求被告連帶給付其買賣價款六十四萬三千
      零一十元，為有理由，應予准許。
丙、結論：原告之訴為有理由，依民事訴訟法第八十五條第二項，判決如主文。
中      華      民      國    八十九    年      一      月      十一    日
                                  民事第四庭法      官  張競文
右為正本係照原本作成。
如對本判決上訴，須於判決送達後廿日內向本院提出上訴狀。
中      華      民      國    八十九    年      一      月      十三    日
                                            法院書記官  楊翠明


司法院資訊處製作；財團法人民間司法改革基金會備份。
